臺灣高雄地方法院刑事判決　　　　　　　　　　　　九十一年度訴字第二八一號
　　公　訴　人　臺灣高雄地方法院檢察署檢察官
　　被　　　告　甲○○
右列被告因違反毒品危害防制條例案件，經檢察官提起公訴（九十一年度偵字第四八
六二號），本院判決如左：
    主  文
甲○○連續施用第一級毒品，累犯，處有期徒刑玖月；又連續施用第二級毒品，累犯
，處有期徒刑伍月；應執行有期徒刑壹年。
    事  實
一、甲○○前因違反麻醉藥品管理條例案件，經本院判處有期徒刑四月，甫於民國八
    十六年十月二十三日易科罰金執行完畢，又於八十七年間，因施用毒品案件，經
    本院裁定送觀察、勒戒後，認有繼續施用毒品之傾向，再經本院裁定令入戒治處
    所施以強制戒治，因戒治期滿，經臺灣高雄地方法院檢察署檢察官於八十九年十
    二月二十日以八十九年度戒毒偵字第一四０五號為不起訴處分確定。猶不知戒絕
    毒癮，竟基於概括之犯意，自九十一年四月間某日起至同年六月十五日止，連續
    在高雄縣鳳山市○○里○○街六六號住處，施用第一級毒品海洛因及第二級毒品
    安非他命多次，嗣於同年六月十七日下午五時四十分許，在高雄縣鳥松鄉○○路
    三六號前為警採尿查獲。
二、案經高雄縣警察局仁武分局報告臺灣高雄地方法院檢察署檢察官偵查起訴。
    理  由
一、右揭犯罪事實，業據被告甲○○坦承不諱；且被告為警查獲時所採集之尿液經送
    高雄縣衛生局初驗及高雄醫學大學附設中和紀念醫院複驗結果，均呈嗎啡及甲基
    安非他命陽性反應，有該局九十一年七月九日九一煙檢字第九九五號煙毒尿液檢
    驗成績書及該院報告編號九一一一─三九號濫用藥物尿液檢驗報告各一紙附卷可
    稽，足認被告前揭自白與事實相符，應堪採信，則被告右揭連續施用第一級毒品
    海洛因及第二級毒品安非他命之事實，堪以認定。又被告前於八十七年間，因施
    用毒品案件，經本院裁定送觀察、勒戒後，認有繼續施用毒品之傾向，再經本院
    裁定令入戒治處所施以強制戒治，因戒治期滿，經臺灣高雄地方法院檢察署檢察
    官於八十九年十二月二十日以八十九年度戒毒偵字第一四０五號為不起訴處分確
    定，有上開不起訴處分書及臺灣高等法院被告全國前案紀錄表一份在卷可憑，其
    於五年內再犯本件毒品危害防制條例第十條第一項、第二項之罪，犯罪事證明確
    ，應依法論科。
二、查海洛因、安非他命係毒品危害防制條例第二條第二項所稱之第一、二級毒品，
    不得持有、施用。次按犯毒品危害防制條例第十條之施用第二級毒品罪者，依同
    條例第二十條第一項、第二項後段、第二十三條第一項、第二項前段規定，應由
    檢察官先將被告送勒戒處所觀察、勒戒，經觀察、勒戒後，認有繼續施用毒品傾
    向者，再由檢察官聲請法院裁定令入戒治處所施以強制戒治，於強制戒治期滿或
    交付保護管束期滿，始得由檢察官為不起訴處分。而依上開規定為不起訴處分後
    ，五年內再犯第十條之施用毒品罪或三犯以上者，即不適用前揭不起訴處分規定
    ，除應由檢察官再聲請法院裁定先令入戒治處所施以強制戒治外，刑責部分即應
    依一般刑事訴訟程序追訴處罰，此觀同條例第二十三條第二項規定可明。被告前
    既因施用毒品案件，經觀察、勒戒後，認有繼續施用毒品之傾向，再施以強制戒
    治，經強制戒治期滿，由檢察官為不起訴處分確定，其於五年內再犯本件施用毒
    品案件，依前所述，即應予論罪科刑。故核被告所為，係犯毒品危害防制條例第
    十條第一項之施用第一級毒品罪及同條第二項之施用第二級毒品罪。其施用第一
    、二級毒品前後，持有海洛因、安非他命之低度行為，應為施用之高度行為所吸
    收，不另論罪。又被告先後多次施用第一級、第二級毒品之犯行，均時間緊接，
    犯罪構成要件亦均相同，顯各係基於概括犯意反覆為之，均應依連續犯之規定論
    以一罪，並依法加重其刑。被告所犯上述二罪，犯意各別，行為互殊，應予分論
    併罰。被告前因違反麻醉藥品管理條例案件，經本院判處有期徒刑四月，甫於八
    十六年十月二十三日易科罰金執行完畢，有臺灣高等法院被告全國前案紀錄表一
    份在卷可佐，其受有期徒刑之執行完畢，五年以內再犯本件有期徒刑以上之罪，
    為累犯，依法加重其刑，並依法遞加之。公訴人雖僅就被告為警查獲前施用第一
    級毒品海洛因及第二級毒品安非他命各一次之犯行提起公訴，然本件被告自九十
    一年四月間某日起至為警查獲前止連續施用第一級毒品海洛因及第二級毒品安非
    他命多次之犯罪事實，與前揭起訴部分有連續犯之裁判上一罪關係，已如前述，
    本院自應併予審理。爰審酌被告前有違反麻醉藥品管理條例等前科，素行不佳，
    又因施用毒品案件，先後經觀察、勒戒、強制戒治，並由檢察官為不起訴處分，
    仍未戒絕毒品，再犯本件施用毒品犯行，顯見其無悔改之意，意志不堅，有失政
    府制定毒品危害防制條例之立法美意，本不宜寬貸，惟念其施用毒品乃自戕一己
    之身體健康，尚未害及他人，犯後亦坦承犯行，態度良好等一切情狀，分別量處
    如主文所示之刑，並定其應執行刑。
據上論斷，應依刑事訴訟法第二百九十九條第一項前段，毒品危害防制條例第十條第
一項、第二項、第二十三條第二項，刑法第十一條、第五十六、第四十七條、第五十
一條第五款，判決如主文。
本院經檢察官楊慶瑞到庭執行職務。
中      華      民      國      九十一      年    十二    月  二十六    日
                                  臺灣高雄地方法院刑事庭
                                      審判長  法  官 黃三友
                                              法  官 涂裕洪
                                              法  官 王雅苑
右正本證明與原本無異。
如不服本判決，應於判決送達後十日內，向本院提出上訴狀。
                                              書記官 黃琬婷
中      華      民      國    九十一      年    十二    月  二十六    日
附錄法條：
毒品危害防制條例第十條
施用第一級毒品者，處六月以上五年以下有期徒刑。
施用第二級毒品者，處三年以下有期徒刑。
